臺灣臺南地方法院刑事判決　　　　　　　96年度訴字第1198號
公　訴　人　臺灣臺南地方法院檢察署檢察官
被　　　告　乙○○
上列被告因違反著作權法案件，經檢察官提起公訴（96年度偵字
第11074號），被告就被訴事實為有罪之陳述，本院裁定由受命
法官獨任進行簡式審判程序，判決如下：
    主  文
乙○○意圖出租而擅自以重製於光碟之方法侵害他人之著作財產
權，處有期徒刑柒月；又擅自以出租之方侵害他人之著作財產權
，處有期徒刑月；應執行有期徒刑捌月。緩刑貳年，並應於判
決確定後依執行檢察官之命令至國立成功大學醫學院附設醫院提
供二百四十小時之義務勞務；緩刑期內付保護管束。
扣案如附表一及附表二編號一、二所示之物均沒收。
    事  實
一、乙○○係臺南縣六甲鄉○○路333號「999多媒體影視廣場」
    負責人，明知如附表一所示之視聽著作，分係美商迪士尼企
    業股份有限公司（下稱美商迪士尼公司）、美商華納兄弟娛
    樂公司（下稱美商華納公司）、美商二十世紀福斯影片股份
    有限公司（下稱美商福斯公司）、美商環球影片製作有限責
    任合夥（下稱美商環球公司）、美商哥倫比亞影片股份有限
    公司（下稱美商哥倫比亞公司）、美商派拉蒙影片股份有限
    公司（下稱美商派拉蒙公司）享有著作財產權之視聽著作。
    據民國82年7月16日簽署生效之「北美事務協調委員會與美
    國在臺協會著作權保護協定」，及我國91年1月1日加入世界
    貿易組織（WTO）後，適用「與貿易有關之智慧財產權協定
    」（TRIPS）規定，依著作權法第4條第2款，均為受我國著
    作權法保護之著作物，未經該等公司之授權，不得擅自重製
    或出租。竟仍分別基於意圖出租而以重製於光碟之方法侵害
    他人著作財產權之犯意，及以出租之方法侵害他人之著作權
    之犯意，先於96年2月間，自不詳同業處租得如附表所示視
    聽著作DVD光碟母片，及在夜市購得如附表編號一所示未經
    授權重製之盜版VCD光碟片後，即在上址「999多媒體影視廣
    場」影視店內，以其自備之如附表二編號一之DVD燒錄機具
    燒錄附表一所示視聽著作光碟DVD，並自96年2月中旬起，將
    其所購得如附表一所示未經授權而重製之盜版VCD光碟及如
    附表一所示自行燒錄之盜版DVD光碟，以每片新臺幣六十元
    至八十元不等之價格，出租予不特定之消費者觀覽，而以此
    方式侵害美商迪士尼公司等之著作財產權多次。嗣為警於96
    年7月4日中午12時許，持本院法官核發之搜索票，至乙○○
    上址「999多媒體影視廣場」搜索，當場扣得如附表一、二
    所示之物，始知悉上情。
二、案經美商迪士尼公司、美商華納公司、美商福斯公司、美商
    環球公司、美商哥倫比亞公司、美商派拉蒙公司訴由臺南縣
    警察局新化分局報告臺灣臺南地方法院檢察署檢察官偵查起
    訴。
    理  由
一、本件係經被告當庭表示認罪，而以簡式審判程序加以審理，
    有本院九十六年十月十二日準備程序筆錄及審判筆錄附卷足
    憑，則依據刑事訴訟法第二百七十三條之二、同法第一百五
    十九條第二項之規定，不適用傳聞法則有關限制證據能力之
    相關規定，合先敘明。
二、上開犯罪事實，有以下證據可證：
  (一)被告之自白；
  (二)告訴代理人藍仁駿、甲○○之指訴；
  (三)財團法人電影及錄影著作保護基金會鑑識報告、查獲物品侵
    害價值估價表暨檢視報告書各一份；
  (四)扣案如附表所示之物；
  (五)現場照片影本十六幀。
三、被告所為，就重製DVD光碟出租部分，係犯著作權法第九十
    一條第三項之意圖出租而擅自以重製於光碟之方法侵害他人
    之著作財產權罪，就出租盜版VCD光碟部分，係犯同法第九
    十二條之擅自以出租之方法侵害他人之著作財產權。被告意
    圖出租而重製DVD光碟後，並進而以出租之方法侵害他人之
    著作財產權，雖另犯同法第九十二條之擅自以出租之方法侵
    害他人之著作財產權，惟依低度行為吸收於高度行為之原則
    ，自應專依意圖出租而擅自重製之規定處罰 (最高法院八十
    九年度台上字第三三○○號判決意旨參照)。又按刑事法若
    干犯罪行為態樣，本質上原具有反覆、延續實行之特徵，立
    法時既予特別歸類，定為犯罪構成要件之行為要素，則行為
    人基於概括之犯意，在密切接近之一定時、地持續實行之複
    次行為，倘依社會通念，於客觀上認為符合一個反覆、延續
    性之行為觀念者，於刑法評價上，即應僅成立一罪，學理上
    所稱「集合犯」之職業性、營業性或收集性等具有重複特質
    之犯罪均屬之，例如經營、從事業務、收集、販賣、製造、
    散布等行為概念者是，亦有最高法院95年度台上字第1079號
    判決意旨可資參照。是本件被告先後多次重製、出租DVD光
    碟及出租VCD光碟行為，其行態樣本質上原具有反覆、延續
    實行之特徵，且係基於概括之犯意，在密切接近之一定時、
    地持續實行該複次行為，依社會通念於客觀上應認為符合一
    個反覆、延續性之行為觀念者，於刑法修正施行後，揆諸上
    開說明，評價上各應認僅成立一罪，即學理上所稱「集合犯
    」。被告前開重製DVD光碟及出租VCD光碟行為行為分別係同
    時侵害數著作財產權人之法益，為一行為觸犯數罪名，為想
    像競合犯。被告所犯上開二罪，犯意各別，行為不同，應分
    論併罰。爰審酌被告犯罪動機、目的、智識程度，家庭經濟
    狀況，對告訴人造成之損害及於本院審理時已坦承犯行，深
    表悔悟，犯後態度良好等一切情狀，各量處如主文所示之刑
    ，並定其應執行刑，以示懲儆。
四、被告乙○○未曾受有期徒刑以上刑之宣告，有臺灣高等法院
    被告前案紀錄表一份在卷可按，一時貪圖小利誤罹法典，經
    此起訴、審判，當知所警惕，信無再犯之虞，本院認所宣告
    之刑以暫不執行為適當，爰就被告諭知緩刑如主文所示之期
    間，以啟自新。又被告之上開犯行，雖經本院諭知緩刑，為
    兼顧社會公益之平衡，爰就被告依刑法第七十四條第二項第
    五款之規定，命其至國立成功大學醫學院附設醫院提供義務
    勞務二百四十小時，以此具體行動回饋社會。而國立成功大
    學醫學院附設醫院就被告之義務勞務內容，可命其在院內提
    供各種型態之勞務（例如清洗病房、廁所、協助推病床、搬
    運重物…等等），並將被告是否確實忠誠服其勞務之實際情
    況隨時陳報執行檢察官，被告亦應確實、忠誠聽從該醫院之
    命令而提供勞務，若故意違反該醫院之命令而未確實、忠誠
    提供勞務而情節重大，該醫院亦可陳報檢察官聲請法院撤銷
    被告之緩刑宣告。本院並期被告能確實記取教訓，珍惜此次
    自新之機會，勿再罹法典，且被告之上開行為，對國家國際
    間之形象及社會公益影響甚鉅，是為輔導、監督其等確實改
    過向善，乃宣告於緩刑期內付保護管束。
五、扣案如附表一及附表二編號一、二所示之物，分別係供犯罪
    所用之物，業據被告供承在卷，依著作權法第九十八條規定
    ，不問屬於犯人所有，均宣告沒收之；至扣案如附表二編號
    三、四所示之物，被告否認係供犯罪所用之物，亦非屬違禁
    物，爰不予宣告沒收，併此敘明。
據上論斷，應依刑事訴訟法第二百九十九條第一項前段、第二百
七十三條之一第一項、第三百十條之二、第四百五十四條，著作
權法第九十一條第三項、第九十八條，刑法第十一條前段、第五
十一條第五款、第五十五條、第七十四條第一項第一款、第二項
第五款、第九十三條第一項，判決如主文。
中　　華　　民　　國　　96　　年　　10　　月　　15　　日
                        刑事第二庭  法  官  徐文瑞
附表一：
   ┌──┬──────┬────┬──┬──┐
   │編號│視聽著作名稱│著作權人│片數│備註│
   ├──┼──────┼────┼──┼──┤
   │ 一 │四眼天雞（  │美商迪士│4   │VCD │
   │    │CHICKEN     │尼公司  │    │    │
   │    │LITTLE）    │        │    │    │
   ├──┼──────┼────┼──┼──┤
   │ 二 │霍元甲（    │美商迪士│2   │VCD │
   │    │FEARLESS）  │尼公司  │    │    │
   ├──┼──────┼────┼──┼──┤
   │ 三 │硫磺島的英雄│美商華納│3   │DVD │
   │    │們（FLAGS OF│公司    │    │    │
   │    │OUR FATHERS │        │    │    │
   │    │2006）      │        │    │    │
   ├──┼──────┼────┼──┼──┤
   │ 四 │快樂腳（    │美商華納│3   │DVD │
   │    │HAPPY FEET）│公司    │    │    │
   ├──┼──────┼────┼──┼──┤
   │ 五 │哈利波特：火│美商華納│2   │VCD │
   │    │盃的考驗（  │公司    │    │    │
   │    │HARRY POTTER│        │    │    │
   │    │AND THE     │        │    │    │
   │    │GOBLET OF   │        │    │    │
   │    │FIRE）      │        │    │    │
   ├──┼──────┼────┼──┼──┤
   │ 六 │美好的一年（│美商福斯│1   │DVD │
   │    │A GOOD YEAR │公司    │    │    │
   │    │）          │        │    │    │
   ├──┼──────┼────┼──┼──┤
   │ 七 │冰原歷險記2 │美商福斯│3   │1DVD│
   │    │（ICE AGE2：│公司    │    │2VCD│
   │    │THE MELTDOWN│        │    │    │
   │    │）          │        │    │    │
   ├──┼──────┼────┼──┼──┤
   │ 八 │博物館驚魂夜│美商福斯│1   │DVD │
   │    │（NIGHT AT  │公司    │    │    │
   │    │THE MUSEUM）│        │    │    │
   ├──┼──────┼────┼──┼──┤
   │ 九 │穿著PRADA的 │美商福斯│1   │DVD │
   │    │惡魔（THE   │公司    │    │    │
   │    │DEVIL WEARS │        │    │    │
   │    │PRADA）     │        │    │    │
   ├──┼──────┼────┼──┼──┤
   │ 十 │最後的蘇格蘭│美商福斯│2   │DVD │
   │    │王（THE LAST│公司    │    │    │
   │    │KING OF     │        │    │    │
   │    │SCOTLAND）  │        │    │    │
   ├──┼──────┼────┼──┼──┤
   │十一│五路追殺令（│美商環球│2   │DVD │
   │    │SMOKIN'S    │公司    │    │    │
   │    │ACES）      │        │    │    │
   ├──┼──────┼────┼──┼──┤
   │十二│惡靈戰警（  │美商哥倫│3   │DVD │
   │    │GHOST RIDER │比亞公司│    │    │
   │    │）          │        │    │    │
   ├──┼──────┼────┼──┼──┤
   │十三│怪怪屋（    │美商哥倫│2   │VCD │
   │    │MONSTER     │比亞公司│    │    │
   │    │HOUSE）     │        │    │    │
   ├──┼──────┼────┼──┼──┤
   │十四│打獵季節（  │美商哥倫│1   │DVD │
   │    │OPEN SEASON │比亞公司│    │    │
   │    │）          │        │    │    │
   ├──┼──────┼────┼──┼──┤
   │十五│當幸福來敲門│美商哥倫│1   │DVD │
   │    │（THE       │比亞公司│    │    │
   │    │PURSUIT OF  │        │    │    │
   │    │HAPPRNESS） │        │    │    │
   ├──┼──────┼────┼──┼──┤
   │十六│不願面對的真│美商派拉│1   │DVD │
   │    │相（AN      │蒙公司  │    │    │
   │    │INCONVENIENT│        │    │    │
   │    │TRUTH）     │        │    │    │
   ├──┼──────┼────┼──┼──┤
   │十七│不可能的任務│美商派拉│3   │1DVD│
   │    │3（MISSION  │蒙公司  │    │2VCD│
   │    │IMPOSSIBLEIII│        │    │    │
   │    │）          │        │    │    │
   ├──┼──────┼────┼──┼──┤
   │十八│納尼亞傳奇  │不詳    │2   │    │
   └──┴──────┴────┴──┴──┘
附表二：
┌──┬──────────┬────────┐
│編號│物品                │數量            │
├──┼──────────┼────────┤
│  一│DVD燒錄器 (一對三燒 │一臺            │
│    │錄)                 │                │
├──┼──────────┼────────┤
│  二│空白DVD光碟         │二十六片        │
├──┼──────────┼────────┤
│  三│VCD燒錄器 (一對五燒 │一臺            │
│    │錄)                 │                │
├──┼──────────┼────────┤
│  四│空白VCD光碟         │五十一片        │
└──┴──────────┴────────┘
以上正本證明與原本無異。
如不服本判決應於收受本判決後10日內向本院提出上訴書狀，並
應敘述具體理由。如未敘述上訴理由者，應於上訴期間屆滿後20
日內向本院補提理由書狀（均須按他造當事人之人數附繕本），
切勿逕送上級法院。
　　　　　　　　　　　　　　　　　　 書記官  李佩珊
中　　華　　民　　國　　96　　年　　10　　月　　16　　日
附錄所犯法條：
著作權法第91條：
擅自以重製之方法侵害他人之著作財產權者，處三年以下有期徒
刑、拘役，或科或併科新臺幣七十五萬元以下罰金。
意圖銷售或出租而擅自以重製之方法侵害他人之著作財產權者，
處六月以上五年以下有期徒刑，得併科新臺幣二十萬元以上二百
萬元以下罰金。
以重製於光碟之方法犯前項之罪者，處六月以上五年以下有期徒
刑，得併科新臺幣五十萬元以上五百萬元以下罰金。
著作僅供個人參考或合理使用者，不構成著作權侵害。
